臺灣高等法院臺南分院刑事裁定　　　　　96年度交抗字第45號
抗　告　人
即受處分人　 甲○○
上列抗告人因違反道路交通管理處罰條例聲明異議案件，不服臺
灣臺南地方法院中華民國95年12月26日裁定（95年度交聲字第
884號），提起抗告，本院裁定如下：
    主  文
抗告駁回。
    理  由
一、抗告意旨略以：受處分人即抗告人甲○○（下稱抗告人）被
    台南縣警察局善化分局舉發其所有之車牌號碼ＴＨ－8786號
    自小客車於民國95年4月13日9時1分，在善化火車站前廣場
    ，因「在設禁止停車標誌處所停車（NO.071031標示單）」
    ，並經原處分機關即交通部公路總局嘉義區監理所麻豆監理
    站依道路交通管理處罰條例（下稱處罰條例）第56條第1項
    第四款之規定，裁處異議人罰鍰新臺幣（下同）9百元。惟
    善化車站廣場並無可清楚告示禁止停車標誌之設置，該標誌
    設置不當且該處平常停滿車輛，抗告人未被充分告知該處禁
    止停車，又臨時停車之認定及標準如何認定？卷附之相片攝
    影時間與事實不符，為此請求撤銷原裁定，更為適當裁定。
二、原處分意旨略以：
（一）本件抗告人於九十五年四月十三日九時一分，駕駛ＴＨ－
      八七八六號自小客車，在設有禁止停車標誌之台南縣善化
      車站前廣場停車之違規事實，有卷附台南縣警察局南縣警
      交字第Ｍ00000000號舉發違反道路交通管理事件
      通知單在卷可參。
（二）證人黃勝潮即舉發本件之員警於本院九十五年九月二十六
      日調查時結證：「（本件是否你舉發，情形如何？【提示
      舉發單並告以要旨】）是我告發的。照片是我照的，舉發
      單也是我開的。」、「（異議人的異議理由狀載善化火車
      站禁止停車的牌子不明顯，她沒有看到，請說明。）庭呈
      照片（附卷）。上面的照片是九十四年一月份的時候照的
      ，下面的那張照片是今天早上我們去照的。」、「（既然
      該處不能停，為何每天該處都停有很多車，請說明。）因
      為我們是勤務去執勤，並不是專責。該處確實違規停車的
      車輛很多，但是我們只能有勤務的時候才能去取締，沒有
      取締的時候就有很多違規停車。」、「（異議人主張違規
      當日除了她違規停車以外，廣場上也很多違規車輛，你們
      執勤員警當日有沒有就違規車輛全部舉發？）有。當天有
      違規停車的車輛我們都有開單舉發。」、「（該廣場是否
      可以臨時停車？）原則上可以臨時停車，但依我們的執勤
      規範所謂臨時停車是三分鐘，一般我們都會放寬到十分鐘
      。而且在十分鐘內我們警車的警示燈會打開請臨時停車的
      駕駛人將車子開走，若十分鐘沒有來開走我們就認為違規
      停車，就依法舉發。」等語，同日經合法傳喚異議人並未
      到庭，顯見異議人確有於上揭時地於設有禁止停車標誌之
      處所停車之違規行為甚明。末按執行交通勤務警察依法律
      規定製單舉發違反道路交通管理處罰條例所列之違規事實
      ，並由公路主管機關加以處罰，係行政機關執行公權力措
      施而對外直接發生法律效果之單方行政行為，本質上為行
      政處分，受處分人不服公路主管機關所為之處罰，依道路
      交通管理處罰條例第八十七條之規定向管轄地方法院聲明
      異議，自屬行政救濟程序。至行政救濟程序舉證責任之分
      配，應採民事訴訟上舉證責任分配原則，八十七年十月二
      十八日修正公布之行政訴訟法第一百三十六條同揭此旨，
      而明文規定準用民事訴訟法第二百七十七條舉證責任分配
      之原則。是此，異議人雖以前情置辯，惟就未違規停車等
      情，並未提出確實事證以供本院調查，是其所辯尚非可信
      。
（三）綜上，異議人於上開時、地，於設有禁止停車標誌之處所
      停車之違規事實，既可認定，則原處分機關據此並引用處
      罰條例第五十六條第一項第四款之規定，裁處異議人罰鍰
      九百元，於法即無不當，本件異議無理由，應予駁回。
三、按汽車駕駛人在設有禁止停車標誌、標線之處所停車者，處
    6百元以上1千2百元以下罰鍰，處罰條例第56條第1項第4款
    定有明文。
四、經查：
（一）抗告人就其於95年4月13日9時1分許，將其所有之車牌號
      碼ＴＨ－8786號自小客車停放在善化火車站前廣場之禁止
      停車標誌處之事實，業據抗告人於聲明異議狀內陳明屬實
     （見原審卷第4頁），並有員警所拍攝之照片1幀在卷可憑
     （見原審卷第8頁背面），且觀諸上開照片所示，抗告人所
      有之上開汽車確係停放於設有禁止臨時停車標誌之路段，
      依道路交通標誌標線號誌設置規則第169條第4項之規定，
      該禁止臨時停車標誌，即係用以指示禁止臨時停車路段，
      是抗告人確有在禁止臨時停車處所停車之違規行為，堪以
      認定。雖抗告人以標誌設置不當云云置辯，然查道路交通
      標誌、標線之設置是否妥適，乃主管機關基於法律授權，
      整體考量交通情況所為設置，在未變更設置前，行經該道
      路之人車仍應遵守該項設置，否則用路權人各以自認適當
      之交通標誌始予遵守，或以輕忽怠慢之態度相對，或圖一
      己便利而在禁止臨時停車處所停車，則交通秩序將無法維
      繫，其他用路權人生命財產將無法保障，基於公益高於私
      益原則，如違反上開規定臨時停車，實難以該處標誌、標
      線、或設置標語不當，即得任意違反上開法規而在該處臨
      時停車。本件抗告人在禁止臨時停車處所停車，自屬有違
      反處罰條例第56條第1項第4款之規定，縱使抗告人主觀上
      認上開路段之標線設置不當，亦難為抗告人有利之認定，
      而阻卻其違規之責任。
（二）再者，交通警員製單舉發違反道路交通管理處罰條例所列
      之違規事實，本質上為行政處分，係公務員基於職務上權
      力，依法就特定之具體事件所為具有公法上效果之單方行
      政行為，交通警員就合乎於法規之違規事實，除羈束處分
      外享有行政裁量權，觀之上開處罰條例第56條第1項第4款
      之規定，允許臨時停車之標準乃依據行政裁量權自行決定
      之事項，在裁量權未濫用之情形下，並非法院所得審查介
      入，當事人主張行政機關有裁量濫用之事實，應負舉證之
      責，倘僅空言指摘，而無確切之證據，尚不得遽爾認定裁
      量濫用。從而，原審基於上開受抗告人違反上開道路交通
      管理處罰條例第56條第1項第4款規定之事實，認主管機關
      裁處其罰鍰9百元，並無違法而駁回其異議，核無不當。
      抗告意旨指摘原裁定不當，為無理由，應予駁回。
三、據上論結，應依道路交通案件處理辦理辦法第26條，刑事訴
    訟法第412條，裁定如主文。
中　　華　　民　　國　　96　　年　　3 　　月　　22　　日
                  刑事第二庭    審判長法  官  葉居正
                                      法  官  郭千黛
                                      法  官  吳森豐
以上正本證明與原本無異。
不得再抗告。
　　　　　　　　　　　　　　　　　　　書記官  李梅菊
中　　華　　民　　國　　96　　年　　3 　　月　　22　　日
